臺灣板橋地方法院刑事判決　　　　　　　　　　　　　九十年度訴字第一五三七號
　　公　訴　人　臺灣板橋地方法院檢察署檢察官
　　被　　　告　乙○
　　　　　　　　丁○○
右列被告因違反毒品危害防制條例案件，經檢察官提起公訴（九十年度偵字第一二九
六二號），本院判決如左：
    主  文
乙○轉讓第二級毒品，累犯，處有期徒刑捌月，扣案之第二級毒品安非他命伍大包、
壹小包（驗餘淨重分別為參肆點陸壹公克、參肆點伍參公克、參肆點陸陸公克、參肆
點柒零公克、參肆點柒肆公克，測得平均純度約為百分之玖拾玖；驗餘淨重為零點肆
陸公克，測得純度約為百分之玖拾捌點貳），均沒收並銷燬之。
丁○○轉讓第二級毒品，處有期徒刑柒月。
    事  實
一、乙○曾於民國（下同）八十六年間因竊盜案件，經臺灣臺北地方法院於八十六年
    四月二十九日以八十六年度易字第二八九五號判決有期徒刑八月確定，並於八十
    八年七月十六日執行完畢，猶不知悔改，其知悉安非他命係政府公告查禁之第二
    級毒品，依法不得轉讓、持有，竟基於轉讓第二級毒品安非他命，將其自有供己
    施用與轉讓之安非他命五大包、一小包（驗餘淨重），於九十年七月二十六日，
    在乙○位於臺北縣新莊市○○路三六三巷一號二樓租處內，將重量不詳之第二級
    毒品安非他命置入自有吸食器內，無償轉讓與丁○○一次。
二、丁○○知悉安非他命係政府公告查禁之第二級毒品，不得轉讓、持有，竟於九十
    年七月三十一日晚間十一時、十二時左右，在乙○前揭住處，將重量不詳之第二
    級毒品安非他命置入乙○所有之吸食器內，無償轉讓第二級毒品安非他命與王紀
    綱一次。
三、迨至九十年八月一日凌晨二時左右，在臺北縣新莊市○○路三六三巷口，為警查
    獲甲○○，經甲○○帶同至乙○上揭住處，由乙○同意警方搜索，而於乙○上開
    住處扣得其所有供己施用及轉讓之第二級毒品安非他命五大包、一小包（驗餘淨
    重分別為三四．六一公克、三四．五三公克、三四．六六公克、三四．七○公克
    、三四．七四公克，○．四六公克）、分裝匙一個、安非他命玻璃球吸食器一個
    、丁○○轉讓第二級毒品安非他命與甲○○所用之吸食器一個，與轉讓毒品無涉
    之安非他命玻璃球吸食器一個、分裝袋四十個、丙○○持有之磅秤一個（乙○、
    丁○○、甲○○涉嫌施用第二級毒品部分，另由檢察官偵辦中）。
四、案經臺北縣政府警察局三重分局報請臺灣板橋地方法院檢察署檢察官偵查起訴。
    理  由
一、被告乙○部分：
（一）、訊據被告乙○於本院審理時坦承：被告丁○○曾在渠住處取用其所有之第二
        級毒品安非他命，惟其矢口否認有何轉讓第二級毒品之犯行，辯稱：毒品是
        被告丁○○自行取用，渠未曾將第二級毒品安非他命給被告丁○○，渠亦不
        准被告丁○○在渠面前施用毒品云云（詳參本院九十一年一月八日審判筆錄
        ）。
（二）、經查，扣案之白色結晶物五大包一小包，經本院送請內政部警政署刑事警察
        局以呈色試驗法、氣相層析質譜分析法及核磁共振分析法檢驗結果，認結晶
        物五大包，實際淨重分別為三四．六七公克、三四．五八公克、三四．七○
        公克、三四．七五公克、三四．八○公克，經鑑驗後，依序各餘三四．六一
        公克、三四．五三公克、三四．六六公克、三四．七○公克、三四．七四公
        克，測得平均純度約為百分之九十九；結晶物一小包，實際淨重為○．五公
        克，驗餘淨重為○．四六公克，測得純度約為百分之九十八．二，此有該局
        九十年十月十六日刑鑑字第一九七五七九號鑑驗通知書一件附卷可稽，故扣
        案共六包結晶物，均為第二級毒品安非他命。
（三）、又查，被告乙○於檢察官訊問時坦承：「（安非他命五大包、一小包何人的
        ？）我的」、「湯匙是我的，分裝袋、吸食器都是我的」、「（有無轉讓毒
        品給丁○○、甲○○等人吸食？）」他們來，我就拿來大家一起吸，．．．
        」（詳參偵查卷第七十三頁、第七十四頁九十年八月十四日訊問筆錄）。而
        被告丁○○於檢察官訊問時指證：「（剛才你說的毒品是何來？）都是乙○
        的，事情發生的三天前，我有到乙○家，他有無償提供安非他命給我吸，我
        吸五到六口安非他命」（詳參偵查卷第六十八頁九十年八月八日訊問筆錄）
        ；被告丁○○復於本院調查時證稱：「．．．九十年七月二十六日我到乙○
        住處，他有拿安非他命給我施用，乙○是用一小包塑膠袋裝安非他命放在桌
        上，他沒有說是要給我，乙○有把那包安非他命放在吸食器裡面，問我要不
        要用，我就直接拿來用，乙○只給我用這一次，．．．」、「．．．乙○給
        我用安非他命時沒有向我收錢，．．．」、「．．．安非他命也是在乙○的
        房間內扣案的，．．．」（詳參本院九十年九月十九日訊問筆錄），再佐以
        警方於被告乙○住處扣得重達共一七三．五公克（檢驗前淨重）之第二級毒
        品安非他命，堪信被告乙○前開所為不利於己之自白，應與事實相符。因此
        ，被告乙○於警訊及檢察官前次偵訊及本院審理時翻稱未轉讓第二級毒品安
        非他命，扣案第二級毒品安非他命非渠所有云云，及被告丁○○於本院審理
        時改稱：係伊自行取用，被告乙○不同意云云，分屬畏罪卸責及迴護之詞，
        均不足採信。至被告乙○雖於檢察官訊問時供承曾交付第二級毒品安非他命
        與證人甲○○施用，惟此與證人甲○○指證：交付安非他命之人為被告丁○
        ○，非被告乙○等語不符，故被告乙○此部分不利於己之自白有瑕疵，且無
        補強證據，故不得作為不利被告乙○之證據。事證明確，被告乙○轉讓第二
        級毒品犯行，洵堪認定。
二、被告丁○○部分：
（一）、訊據被告丁○○固坦承警方於九十年八月一日凌晨二時左右，在被告乙○住
        處查獲渠，惟其矢口否認有何轉讓第二級毒品安非他命與證人甲○○之犯行
        ，辯稱：渠沒有轉讓第二級毒品非他命與證人甲○○云云。
（三）、經查，證人甲○○於檢察官訊問時指證；「（他們有無提供毒品給你吸食？
        ）丁○○有，九十年七月三十一日我去新莊化成路找丁○○，只有他在，他
        給我吸二口，我就走了，乙○沒有」（詳參偵查卷第七十九頁九十年八月二
        十一日訊問筆錄）；其復於本院調查時到庭證言：「我是在三六三巷口被警
        察查獲，隨同警察到乙○住處，當時扣到的物品全是乙○的，我有用過安非
        他命，我在七月三十一日晚間十一、二點左右到乙○住處，我當時有施用安
        非他命，當時安非他命是丁○○給我的，他放在吸食器裡面交給我的，我吸
        食的時候乙○正好回來，我吸完就走了，．．．」（詳參本院九十年九月十
        九日訊問筆錄）。參諸證人甲○○於偵審中前後指訴相符，且與被告丁○○
        素無仇怨，應無設詞陷害之理，而證人甲○○吸毒現場，復為警查扣淨重共
        達一七三．五公克之第二級毒品安非他命，因此，被告丁○○空言否認，應
        係諉卸之詞，無足可採。事證明確，被告丁○○轉讓第二級毒品安非他命之
        犯行洵堪認定。
三、按被告乙○無償交付第二級毒品安非他命與被告丁○○，及被告丁○○無償交付
    第二級毒品安非他命與證人甲○○之犯行，核其等所為，分別犯毒品危害防制條
    例第八條第二項之轉讓第二級毒品罪。又被告乙○曾於八十六年間因竊盜案件，
    經臺灣臺北地方法院於八十六年四月二十九日以八十六年度易字第二八九五號判
    決有期徒刑八月確定，並於八十八年七月十六日執行完畢，此有臺灣高等法院檢
    察署刑案紀錄簡覆表一件在卷可稽，其於前案有期徒刑執行完畢後，再犯本件之
    罪，為累犯，應加重其刑。爰分別審酌被告二人犯罪動機、目的、手段、次數為
    一次、扣案大量之第二級毒品、對社會治安危害程度及其二人犯罪後之態度等一
    切情狀，分別量處如主文所示之刑，以示懲儆。扣案之第二級毒品安非他命五大
    包、一小包（驗餘淨重分別為三四．六一公克、三四．五三公克、三四．六六公
    克、三四．七○公克、三四．七四公克，測得平均純度約為百分之九十九；驗餘
    淨重為○．四六公克，測得純度約為百分之九十八．二）為被告乙○供己施用及
    轉讓所用之物，爰依毒品危害防制條例第十八條第一項前段之規定沒收並銷燬之
    。至屬被告乙○所有之分裝匙一個及玻璃吸食器二個，雖分供被告乙○及被告丁
    ○○無償轉讓第二級毒品安非他命之用，惟其等次數各為一次，且均屬偶發初犯
    ，故本院認無沒收之必要，併此敘明。
據上論斷，應依刑事訴訟法第二百九十九條第一項前段，毒品危害防制條例第八條第
二項、第十八條第一項前段，刑法第十一條前段、第四十七條，判決如主文。
本案經檢察官馬中琍到庭執行職務
中　　華　　民　　國　　　九十一　　　年　　　一　　　月　　二十二　　日
                                      臺灣板橋地方法院刑事第二庭
                                          法　官  高　　玉　　舜
右正本證明與原本無異。
如不服本判決，應於判決送達後十日內，向本院提出上訴狀。
                                          書記官  田　　世　　杰
中　　華　　民　　國　　　九十一　　　年　　　一　　　月　　二十三　　日
附錄本案論罪科刑法條全文：
毒品危害防制條例第八條
轉讓第一級毒品者，處一年以上七年以下有期徒刑，得併科新台幣一百萬元以下罰金
。
轉讓第二級毒品者，處六月以上五年以下有期徒刑，得併科新台幣七十萬元以下罰金
。
轉讓第三級毒品者，處三年以下有期徒刑，得併科新台幣三十萬元以下罰金。
前三項之未遂犯罰之。
